---
title: "TP1 - Vuelos de Argentina"
output: html_notebook
---

Comenzamos por importar las librerías y el dataset.

```{r}
require(tidyverse)
require(lubridate)

df1 <- read.csv("aterrizajes-y-despegues-registrados-por-eana-2014.csv", sep=";")
```

Notamos que df1 tiene espacios en blanco en ciertas columnas de caracteres. Queremos eliminar esos espacios en blanco innecesarios.

```{r}
df1 = df1 %>%
        mutate_if(is.character, str_trim)
```

Como la información de aterrizaje de los vuelos internacionales está incompleta, nos queremos quedar únicamente con los vuelos nacionales, de "Cabotaje".

```{r}
nacionales = df1 %>%  
  filter(Clasificación.Vuelo == "Cabotaje")
```

Queremos agregar una nueva columna que sea de fecha y hora para poder manejar las fechas con mayor facilidad.

```{r}
nacionales = 
  nacionales %>% 
    mutate(Datetime = dmy_h(paste(Fecha, Hora))) %>% 
    relocate(Datetime) 
```

Ordenamos según fecha y hora.

```{r}
nacionales = nacionales[order(nacionales$Datetime),] 
```



## Scrapeo y formateo de Wikipedia

```{r}
require(httr)
res = GET("https://en.wikipedia.org/wiki/List_of_airports_in_Argentina")

require(rvest)
pag_aeropuertos = read_html("https://en.wikipedia.org/wiki/List_of_airports_in_Argentina")
elemento_tabla  = html_element(pag_aeropuertos, '.wikitable')

aeropuertos_argentina = html_table(elemento_tabla)



for (i in 1:nrow(aeropuertos_argentina)) {
  coordenadas_plain = aeropuertos_argentina$Coordinates[i]

  coordenadas_sep = strsplit(coordenadas_plain, split = "/")
  coordenadas_sep = str_trim(coordenadas_sep[[1]][3])
  coordenadas_sep = strsplit(coordenadas_sep, split = " ")

  lat = str_trim(coordenadas_sep[[1]][1])
  long = gsub("[^[:graph:]]", "", coordenadas_sep[[1]][2])
  
  lat = as.numeric(substr(lat, 0, nchar(lat) - 1))
  long = as.numeric(long)

  aeropuertos_argentina$lat[i] = lat
  aeropuertos_argentina$long[i] = long
}
```

Falta el aeropuerto SANH de Argentina, llenemos esa info a mano.

```{r}
SANH = c("Ternas de Río Hondo", 
         "Santiago del Estero", 
         "SANH", 
         "",
         "Aeropuerto Internacional Termas de Río Hondo",
         "",
         -27.510556,
         -64.948333)

aeropuertos_argentina = rbind(aeropuertos_argentina, SANH)
```


## Manejo de las distancias

```{r}
oaci_a_latlong = function(oaci){
 index = which(aeropuertos_argentina$ICAO == oaci)
 lat = aeropuertos_argentina$lat[index]
 long = aeropuertos_argentina$long[index]

 return(c(lat,long))
}

require(geosphere)

class(aeropuertos_argentina$lat)

nacionales = nacionales %>% 
   filter(!str_detect(Origen.OACI, "^AR"), 
          !str_detect(Destino.OACI, "^AR"),
          !str_detect(Destino.OACI, "[:digit:]$"),
          !str_detect(Origen.OACI, "[:digit:]$"),
          Origen.OACI != "N/A",
          Destino.OACI != "N/A",
          Destino.OACI != "SAVO",
          Origen.OACI != "SAVO",
          Destino.OACI != "LCP",
          Origen.OACI != "LCP",
          Destino.OACI != "SAVA",
          Origen.OACI != "SAVA"
          )

nacionales$distancia = 0

distHaversine(as.numeric(oaci_a_latlong("SAWG")), 
              as.numeric(oaci_a_latlong("SABE")))


for (i in 1:nrow(nacionales)) {
  if (i %% 500 == 0){
    print(paste("Fila: ", i))
  }

  
  
  origen = nacionales$Origen.OACI[i]
  destino = nacionales$Destino.OACI[i]
  nacionales$distancia[i] = distHaversine(as.numeric(oaci_a_latlong(origen)), 
                                          as.numeric(oaci_a_latlong(destino)))

  # print(distHaversine(oaci_a_latlong(origen), oaci_a_latlong(destino))) 
}
```

