---
title: "R Notebook"
output: html_notebook
---

##Lectura del dataset de aeropuertos

```{r}
aeropuertos = read.csv("sna_abril_2021.csv", encoding = "UTF-8")
```


##Lectura del Dataset y filtrado. 

```{r}
require(tidyverse)
require(lubridate)

df1 <- read.csv("202109-informe-ministerio.csv", sep=";", encoding = "UTF-8")

df1 = 
  df1 %>% 
    mutate(Datetime = dmy_hm(paste(Fecha, Hora.UTC))) %>% 
    relocate(Datetime)

domestico =  df1 %>% 
  filter(Clasificación.Vuelo == "Dom")

```

##Agregado de distancias

```{r}
require(geosphere)



domestico$distancia = NA
domestico$aeropuerto.x = NA
domestico$aeropuerto.y = NA

domestico$origen.destino.x = NA
domestico$origen.destino.y = NA

for (i in 1:nrow(domestico)){
  
  if(i %% 1000 == 0){
    print(i)
  }
  
  aeropuerto = domestico$Aeropuerto[i]
  origen.destino = domestico$Origen...Destino[i]
  
  index.aeropuerto = which(aeropuertos$ana == aeropuerto)
  index.origen.destino = which(aeropuertos$ana == origen.destino)

  if(!is_empty(index.aeropuerto) && !is_empty(index.origen.destino)){
    latlong.aeropuerto = c(aeropuertos$x[index.aeropuerto], aeropuertos$y[index.aeropuerto])
    latlong.origen.destino = c(aeropuertos$x[index.origen.destino], aeropuertos$y[index.origen.destino])
    
    domestico$distancia[i] = distHaversine(latlong.origen.destino, latlong.aeropuerto)
    # domestico$aeropuerto.x[i] = aeropuertos$x[index.aeropuerto]
    # domestico$aeropuerto.y[i] = aeropuertos$y[index.aeropuerto]
    # 
    # domestico$origen.destino.x[i] = aeropuertos$x[index.origen.destino]
    # domestico$origen.destino.y[i] = aeropuertos$y[index.origen.destino]
  }
  
  
  
}

```


##Intento de grafo de vuelos

```{r}
require(maps)
require(geosphere)
pdf(file="fligths1.pdf")
maps::map("world", regions = "Argentina", fill=T, col="grey8", bg="grey15")
points(aeropuertos$x, aeropuertos$y, pch=3, cex=0.1, col="chocolate1")

# inter = gcIntermediate(c(aeropuertos$x[1], aeropuertos$y[1]), c(aeropuertos$x[2], aeropuertos$y[2]))
# lines(inter,lwd=0.1, col="turquoise2")

for (i in 1:50000) { #Se puede variar el loop
  if (!is.na(domestico$aeropuerto.x[i]) & 
      !is.na(domestico$aeropuerto.y[i]) &
      !is.na(domestico$origen.destino.x[i]) &
      !is.na(domestico$origen.destino.y[i])){
          
    inter = gcIntermediate(c(domestico$aeropuerto.x[i], domestico$aeropuerto.y[i]), 
                           c(domestico$origen.destino.x[i], domestico$origen.destino.y[i]))
    lines(inter, lwd=0.001,
           col = rgb(red = 0, green = 0.87, blue = 1, alpha = 0.1)
          # col="turquoise2"
          )
        
      }

}

```

##Segundo intento de grafo de vuelos para mostrar densidad de vuelos

```{r}
freq = domestico %>% 
  select(c(Aeropuerto, Origen...Destino))

freq$count = 1
freq = aggregate(count ~ ., freq, FUN = sum)

summary(freq$count)
```


```{r}
require(tidyverse)

mapa = map_data("world", region="Argentina")

domestico %>% 
  filter(Aeropuerto == "MOR",
         Origen...Destino == "MOR")


freq$aeropuerto.x = NA
freq$aeropuerto.y = NA

freq$origen.destino.x = NA
freq$origen.destino.y = NA

for (i in 1:nrow(freq)){
  
  if(i %% 1000 == 0){
    print(i)
  }
  
  aeropuerto = freq$Aeropuerto[i]
  origen.destino = freq$Origen...Destino[i]
  
  index.aeropuerto = which(aeropuertos$ana == aeropuerto)
  index.origen.destino = which(aeropuertos$ana == origen.destino)

  if(!is_empty(index.aeropuerto) && !is_empty(index.origen.destino)){

    freq$aeropuerto.x[i] = aeropuertos$x[index.aeropuerto]
    freq$aeropuerto.y[i] = aeropuertos$y[index.aeropuerto]
    
    freq$origen.destino.x[i] = aeropuertos$x[index.origen.destino]
    freq$origen.destino.y[i] = aeropuertos$y[index.origen.destino]
  }
  
}

freq = freq %>%
  # filter(Aeropuerto != Origen...Destino) %>% 
  arrange(desc(count))

require(ggplot2)
ggplot() +
  geom_polygon(data = mapa, aes(x=long, y=lat, group=group), fill="#292929")+
  geom_curve(data = freq, aes(x = aeropuerto.x,
                              y = aeropuerto.y,
                              xend = origen.destino.x,
                              yend = origen.destino.y,
                              color = count,
                              alpha = count),
             size = 0.2, curvature = .1) +
  coord_fixed(1.2) +
  geom_point(data = aeropuertos, aes(x = x, y = y), color = "orange", size=0.5) +
  scale_colour_gradientn(colours = cm.colors(4))+
   theme(panel.background = element_rect(fill="white"), 
   axis.line = element_blank(),
   axis.text.x = element_blank(),
   axis.text.y = element_blank(),
   axis.ticks = element_blank(),
   axis.title.x = element_blank(),
   axis.title.y = element_blank()
 )

  



# ggsave("Test9.pdf")
```


## Aeropuertos faltantes en el dataset
```{r}

t =  domestico %>% 
      filter(is.na(distancia))
l1 = unique(t$Aeropuerto)
l2 = unique(t$Origen...Destino)


faltantes = c()
contador = 0
for (i in 1:length(l1)){
  aeropuerto = l1[i]
  if (length(which(aeropuertos$ana == aeropuerto)) == 0){
    contador = contador + 1
    faltantes = c(faltantes, aeropuerto)
  }
}

for (i in 1:length(l2)){
  aeropuerto = l2[i]
  if (length(which(aeropuertos$ana == aeropuerto)) == 0){
    contador = contador + 1
    faltantes = c(faltantes, aeropuerto)
  }
}

length(l1)

length(which(aeropuertos$ana == "sfd")) == 0
```
## Análisis de viajes por fecha

### Primero veamos cuántos vuelos hay 

```{r fig.height=8, fig.width=12}
require(ggplot2)

vuelos.mes = domestico

vuelos.mes = vuelos.mes %>% 
  mutate(mes = format(Datetime, format = "%m"), dia = format(Datetime, format = "%d")) %>% 
  select(dia, mes, everything())


freq.mes.aero = data.frame(table(vuelos.mes$dia, vuelos.mes$mes))

colnames(freq.mes.aero) = c("dia", "mes", "frecuencia")

cuartiles.freq = data.frame(cuartil = quantile(freq.mes.aero$frecuencia), color = rainbow(5))

ggplot(data = freq.mes.aero) +
  geom_line(aes(x = dia, y = frecuencia, group=1)) +  
  geom_hline(data = cuartiles.freq, aes(yintercept = cuartil,color = color)) +
  facet_wrap(~ mes, scales= "free_x") + 
  theme(axis.text.x = element_text(angle = 90, vjust = 0.5, hjust=1))

# ggsave(path = "frecuencia", filename = "frecuencia_dia.pdf")
  
```
Parece no tener demasiado sentido. Podríamos ver cómo se comporta sin los vuelos de entrenamiento.
